# 应付客户对价冲减收入问题

提问人：MIYN 时间：2021-08-26 19:33:05
陈版好，有个问题请教您一下，A公司和客户B分别签订了两份单独的服务合同C和D，A公司和合同C相关的应付客户对价(已支付)冲减A公司确认的和合同C相关的收入后仍有余额，需要接着去冲减A公司确认的和合同D相关的收入吗，还是未冲减完的余额直接计入费用？这边通过一个例子演示一下：滴滴为同一个司机同时提供快车撮合服务和专车撮合服务，滴滴发放给专车乘客的运费优惠券在冲减完滴滴确认的对专车司机的佣金收入后还有余额，同时滴滴还确认了对该司机快车订单的佣金收入，那未冲减完的专车乘客的运费优惠券是冲减滴滴确认的对该司机快车订单的佣金收入，还是可以直接计入销售费用？

回答人：chenyiwei
这种情况应首先判断这两项服务是否为一揽子交易。如果是，则应继续冲减合同D的收入；如果不是一揽子交易，则直接计入销售费用。